臺灣新北地方法院刑事判決
111年度審訴字第39號
公  訴  人  臺灣新北地方檢察署檢察官
被      告  林信明




            王昭文


上列被告等因搶奪等案件，經檢察官提起公訴（110 年度偵字第
42424 號），本院判決如下：
    主  文
林信明犯竊盜罪，累犯，處有期徒刑叁月，如易科罰金，以新臺
幣壹仟元折算壹日；又共同犯搶奪罪，累犯，處有期徒刑陸月，
如易科罰金，以新臺幣壹仟元折算壹日。應執行有期徒刑捌月，
如易科罰金，以新臺幣壹仟元折算壹日。
如附表編號二所示之物均沒收，於全部或一部不能沒收或不宜執
行沒收時，追徵其價額。
王昭文犯竊盜罪，累犯，處有期徒刑貳月，如易科罰金，以新臺
幣壹仟元折算壹日；又共同犯搶奪罪，累犯，處有期徒刑陸月，
如易科罰金，以新臺幣壹仟元折算壹日。應執行有期徒刑柒月，
如易科罰金，以新臺幣壹仟元折算壹日。
如附表編號一、三所示之物均沒收，於全部或一部不能沒收或不
宜執行沒收時，追徵其價額。
    事實及理由
壹、查被告林信明、王昭文所犯均係死刑、無期徒刑、最輕本刑
    為3 年以上有期徒刑以外之罪，其2 人於準備程序就各自被
    訴事實為全部有罪之陳述，經告知簡式審判程序之旨，並聽
    取其2 人與檢察官之意見後，本院認無不得或不宜改依簡式
    審判程序進行之處，爰依刑事訴訟法第273 條之1 第1 項、
    第284 條之1 之規定，裁定進行簡式審判程序。
貳、本案犯罪事實、證據及應適用之法條，除下列事項應予更正
    、補充外，餘均引用附件即檢察官起訴書之記載：
一、犯罪事實欄一第8 行所載之「28日」，應更正為「22日」；
    犯罪事實欄一、㈢第6 行所載之「小錢包1 個」，應補充為
    「小錢包1 個（內有i-cash卡、悠遊卡各1 張，卡內餘額皆
    不詳）」。
二、證據並所犯法條欄一編號6 證據名稱欄所載之「搜索扣押筆
    錄」，應更正為「扣押筆錄」。
三、補充「被告王昭文於111 年3 月24日及被告林信明於同年4
　　月14日本院準備程序及審理中之自白（參本院卷附各該期日
    筆錄）」為證據。　　　　
四、證據並所犯法條欄二關於被告2 人所為本件各該犯行皆構成
    累犯是否加重其刑部分，應補充為「被告2 人於附件犯罪事
    實欄一所述有期徒刑執行完畢5 年內，故意再為本件各該犯
    行而皆構成累犯，然核其2 人之前案類型均為施用毒品案件
    ，在犯罪類型、罪質、侵害法益等面向，概與本件各該犯行
    間，欠缺關連性或加重處罰之必要性，復參照司法院大法官
    會議解釋第775 號解釋意旨，認概無援引累犯規定加重其刑
    之確切事由，故皆不予加重其刑，特予指明」。
叁、審酌被告2 人同係具備一般智識程度及社會歷練之成年人，
    對於不得以竊盜、搶奪等非法方式侵害他人財物之情，自當
    瞭然於胸，卻不思付出自身勞力或技藝，循合法、正當之途
    徑取得所需，而恣意單獨竊取、共同搶奪他人所有之財物，
    明顯缺乏尊重他人財產權完整之基本法治觀念，對他人財產
    安全及權益造成危害，皆有不該，兼衡被告2 人之素行、犯
    罪之目的、手段、共同犯罪之角色分工及參與程度、教育程
    度、職業、家庭經濟與生活狀況、所竊取及搶奪財物之價值
    ，以及被告2 人犯後均坦認全部犯行，態度勉可等一切情狀
    ，分別量處如主文第1 項、第3 項所示之刑暨分別定應執行
    之刑，並均諭知如易科罰金之折算標準，以資處罰。
肆、附表編號一犯罪所得欄所示，係被告王昭文於附件犯罪事實
    欄一、㈡竊得之物，而附表編號二、三犯罪所得欄所示，則
    係被告2 人實行附件犯罪事實欄一、㈢所示搶奪犯行後朋分
    之物，業據被告2 人於警詢中供承明確，概屬其2 人之犯罪
    所得，未見實際合法發還被害人駱信憲、吳濬騰之事證，基
    於任何人不能保有犯罪所得之立法原則，自應分別於主文第
    2 項、第4 項宣告沒收，並於全部或一部不能沒收或不宜執
    行沒收時，追徵其價額。至於被告林信明實行附件犯罪事實
    欄一、㈠所示犯行竊得之機車1 台，已由告訴人卓盈志立據
    領回，是不予宣告沒收；而被告王昭文實行附件犯罪事實欄
    一、㈡所示犯行另竊得之信用卡共2 張、提款卡、健保卡、
    駕照各1 張、鑰匙數把，以及被告2 人共同實行附件犯罪事
    實欄一、㈢犯行搶得之鑰匙共2 把等物，則係個人金融理財
    工具、就醫紀錄、駕車資格證明或日常生活使用之物，部分
    雖有具有專屬性，但經濟價值皆屬低微，對之沒收欠缺刑法
    上之重要性，故亦不予宣告沒收。又關於被告2 人實行附件
    犯罪事實欄一、㈢所示犯行搶得之零錢少許、i-cash卡、悠
    遊卡各1 張（卡內餘額皆不詳），依「罪證有疑，利於被告
    」之原則，無從認定此部分犯罪所得之範圍，自不予宣告沒
    收。
伍、本判決係依刑事訴訟法第310 條之2 及第454 條所製作之簡
    化判決，依法僅需記載犯罪事實、證據名稱及應適用之法條
    ，並得以簡略方式為之，如認定之犯罪事實、證據及應適用
    之法條，與檢察官起訴書之記載相同者，得引用之，附此敘
    明。
據上論斷，應依刑事訴訟法第273 條之1 第1 項、第299 條第1
項前段、第310 條之2 、第454 條（本件依刑事判決精簡原則，
僅記載程序法條文），判決如主文。
本案經檢察官范孟珊、邱蓓真偵查起訴，由檢察官陳炎辰到庭執
行公訴。
中　　華　　民　　國    111   年 　  4  　月 　 26  　日
                 刑事第二十四庭  法  官　李俊彥   
以上正本證明與原本無異。
如不服本判決，應於判決送達後20日內敘明上訴理由，向本院提
出上訴狀（應附繕本），上訴於臺灣高等法院。其未敘述上訴理
由者，應於上訴期間屆滿後20日內向本院補提理由書「切勿逕送
上級法院」。
                                 書記官  林慈恩
中　　華　　民　　國　  111 　年　   4    月    26    日
附錄本判決論罪之法律條文：
中華民國刑法第320 條
意圖為自己或第三人不法之所有，而竊取他人之動產者，為竊盜
罪，處5 年以下有期徒刑、拘役或50萬元以下罰金。
意圖為自己或第三人不法之利益，而竊佔他人之不動產者，依前
項之規定處斷。
前二項之未遂犯罰之。

中華民國刑法第325 條
意圖為自己或第三人不法之所有，而搶奪他人之動產者，處6 月
以上5 年以下有期徒刑。
因而致人於死者，處無期徒刑或7 年以上有期徒刑，致重傷者，
處3 年以上10年以下有期徒刑。
第1 項之未遂犯罰之。

附表：
編號 犯罪所得 備註 一 包包壹個及新臺幣玖佰元。 即附件犯罪事實欄一、㈡被告王昭文竊得之物。 二 包包壹個、小錢包壹個及手機壹支。 即附件一犯罪事實欄一、㈢被告林信明搶奪後分得之物。 三 合計新臺幣肆仟元之五倍卷。 即附件一犯罪事實欄一、㈢被告王昭文搶奪後分得之物。 
--------------------------------------------------------
附件：
臺灣新北地方檢察署檢察官起訴書
                                    110年度偵字第42424號
　　被　　　告　林信明　男　42歲（民國00年00月00日生）
　　　　　　　　　　　　住新北市○○區○○路000○0號
　　　　　　　　　　　　居新北市○○區○○街000巷00號
　　　　　　　　　　　　國民身分證統一編號：Z000000000號
　　　　　　　　王昭文　女　41歲（民國00年0月00日生）
　　　　　　　　　　　　住新北市○○區○○街000巷00號
　　　　　　　　　　　　國民身分證統一編號：Z000000000號
上列被告等因搶奪等案件，業經偵查終結，認應提起公訴，茲將
犯罪事實及證據並所犯法條分敘如下：
　　　　　　犯罪事實
一、林信明前於民國107年間因施用毒品案件，經臺灣新北地方
    法院以107年度審訴字第1439號判決判處有期徒刑8月確定；
    又於同年因施用毒品案件，經同法院以108年度審訴字第524
    號判決判處有期徒刑8月確定，嗣前開二案經同法院以108年
    度聲字第2959號裁定定應執行有期徒刑1年2月確定，於109
    年7月30日縮短刑期執行完畢。王昭文前於106年間因施用毒
    品案件，經同法院以106年度審訴字第1819號判決判處有期
    徒刑10月確定，於108年9月28日縮短刑期執行完畢。詎均仍
    不知悔改，分別或共同為下列犯行：
  ㈠林信明意圖為自己不法之所有，基於竊盜之犯意，於110年10
    月18日12時許，在新北市三峽區國光街12巷內，以自備之鑰
    匙竊取卓盈志所有、停放在此處之車牌號碼000-0000號普通
    重型機車（下稱本案機車）得逞。
  ㈡王昭文意圖為自己不法之所有，基於竊盜之犯意，於110年10
    月18日11時許，在新北市○○區○○街00號前，趁駱信憲將車牌
    號碼000-00號自小貨車停放在此處裝卸貨物之際，竊取駱信
    憲所有、置於上開貨車內之包包【內有新臺幣（下同）900
    元、信用卡2張、提款卡1張、健保卡、駕照、鑰匙數把，總
    價值約3,900元】得逞。
  ㈢林信明於同日14時51分許，騎乘本案機車搭載王昭文，行經
    新北市三峽區國光街與復興街口時，見吳濬騰騎乘腳踏車在
    前，竟意圖為自己不法之所有，共同基於搶奪之犯意聯絡，
    趁吳濬騰疏未防備之際，推由王昭文徒手搶奪吳濬騰置於腳
    踏車前置物籃內之包包【內有手機1支、五倍卷（價值4,000
    元）、零錢少許、小錢包1個、鑰匙2把，總價值約15,000元
    】，得手後2人旋騎乘本案機車離去。
二、案經卓盈志訴由新北市政府警察局三峽分局報告偵辦。
　　　　　　證據並所犯法條
一、證據清單暨待證事實
編號 證據名稱 待證事實 1 被告林信明於警詢及偵查中之自白 坦承有於上揭㈠所示之時、地，竊取本案機車後，復於上揭㈢所示之時、地，騎乘本案機車搭載被告王昭文，共同搶奪被害人吳濬騰置於腳踏車前置物籃內包包之事實。 2 被告王昭文於警詢及偵查中之自白 坦承有於上揭㈡所示之時、地，竊取被害人駱信憲置放在車牌號碼000-00號自小貨車內之包包，嗣於上揭㈢所示之時、地，搭乘被告林信明騎乘之本案機車，共同搶奪被害人吳濬騰置於腳踏車前置物籃內包包之事實。 3 證人即告訴人卓盈志於警詢時之證述 本案機車於上揭㈠所示之時、地遭竊之事實。 4 證人即被害人駱信憲於警詢時之證述 被害人駱信憲置放在車牌號碼000-00號自小貨車內之包包【內有900元、信用卡2張、提款卡1張、健保卡、駕照、鑰匙數把，總價值約3,900元】，於上揭㈡所示之時、地遭竊之事實。 5 證人即被害人吳濬騰於警詢時之證述 被告林信明於上揭㈢所示之時、地，騎乘本案機車搭載被告王昭文，共同搶奪被害人吳濬騰置於腳踏車前置物籃內包包【內有手機1支、五倍卷（價值4,000元）、零錢少許、小錢包1個、鑰匙2把，總價值約15,000元】之事實。 6 新北市政府警察局三峽分局搜索扣押筆錄、扣押物品目錄表、贓物認領保管單、車輛詳細資料報表各1份 被告林信明有於上揭㈠所示之時、地，竊取本案機車之事實。 7 現場監視器錄影畫面15張、被告2人全身照片2張、安全帽照片2張、本案機車暨鑰匙照片2張 ㈠被告林信明有於上揭㈠所示之時、地，竊取本案機車之事實。 ㈡被告王昭文有於上揭㈡所示之時、地，竊取被害人駱信憲置放在車牌號碼000-00號自小貨車內之包包之事實。 ㈢被告林信明有於上揭㈢所示之時、地，騎乘本案機車搭載被告王昭文，共同搶奪被害人吳濬騰置於腳踏車前置物籃內包包之事實。 
二、核被告林信明上揭㈠、㈢所為，係犯刑法第320條第1項竊盜罪
    嫌、同法第325條第1項搶奪罪嫌；被告王昭文上揭㈡、㈢所為
    ，係犯刑法第320條第1項竊盜罪嫌、同法第325條第1項搶奪
    罪嫌。被告2人就上揭㈢所示之犯行，有犯意聯絡及行為分擔，
    請論以共同正犯。又被告2人所犯上開各罪間，犯意各別，行
    為互殊，請予分論併罰。被告2人前有如事實欄所載之論罪科刑
    及執行情形，有刑案資料查註紀錄表附卷可憑，其等於受徒刑
    之執行完畢後，5年以內故意再犯本件有期徒刑以上之罪，為累
    犯，請依刑法第47條第1項之規定及大法官釋字第775號解釋
    ，裁量是否加重其最低本刑。至被告王昭文竊得被害人駱信
    憲之包包、被告2人共同搶奪被害人吳濬騰之包包，各為其
    等犯罪所得，倘於裁判前未能實際合法發還被害人駱信憲、
    吳濬騰，請依刑法第38條之1第1項前段規定宣告沒收，如於
    全部或一部不能沒收或不宜執行沒收時，請依同條第3項規定追
    徵其價額。另被告林信明竊得之本案機車，雖為其犯罪所得
    之物，然業經合法發還告訴人卓盈志，此有贓物認領保管單1
    紙在卷足憑，爰不予聲請宣告沒收或追徵，併此敘明。
三、依刑事訴訟法第251條第1項提起公訴。
　  此　致
臺灣新北地方法院
中　　華　　民　　國　 110　　年　　12　　月　　9　 　日
　　　　　　　　　　　　　檢　察　官  范孟珊
                                      邱蓓真